臺灣高等法院刑事判決
109年度上易字第743號
上  訴  人  
即  被  告  熊祖賢





上列上訴人因竊盜案件，不服臺灣宜蘭地方法院108年度易字第
509號，中華民國109年3月6日第一審判決（起訴案號：臺灣宜蘭
地方檢察署108年度偵字第1353號），提起上訴，本院判決如下
：
    主  文
上訴駁回。
    理  由
一、本件上訴人即被告熊祖賢所涉犯罪事實
    被告有多次竊盜紀錄，於民國107 年9 月25日23時許，由陳
    聯澄駕駛熊祖賢所有納智捷牌（LUXGEN）0000-00 車號自用
    小客車，搭載熊祖賢、丁良玄，前往宜蘭縣○○鄉○○村宜00線
    蘇花改工程區貨櫃旁，見四下無人，萌生為自己不法所有之
    念，基於共同竊盜之犯意聯絡，聯手竊取曉揚水電工程行已
    燒融、長度約100 公尺之回收電纜線，價值約新台幣（下同
    ）5,000元（陳聯澄、丁良玄行竊部分，原審均判處有期徒
    刑6月確定）。
二、原判決之評斷
  ㈠曉揚水電工程行員工王文堂，於107年9月26日警詢證稱：「
    我到現場清點，發現我們公司所有使用過燒掉融在一起之電
    纜線，我們稱之為廢材，約100 公尺左右，遭竊嫌竊走，我
    們公司沒有裝設監視器，損失約5,000元。」（警卷第40頁
    、第41頁）。
　㈡共犯陳聯澄於宜蘭地檢署偵查庭證稱：「我有參與107年9月2
    5日那次，車子是熊祖賢的，我開車載熊祖賢、丁良玄一起
    去，現場看到電線，我們就臨時起意竊取，電線放在熊祖賢
    車子，我承認與丁良玄、熊祖賢一起參與107年9月25日竊盜
    犯行，其他竊盜犯行我不承認。」（偵卷第85頁、第86頁）
    ，於108年11月19日原審辯論庭供稱：「9月25日偷竊事實我
    承認，我們3個人一起搬（電線）上車。」（原審卷ㄧ第295
    頁）。
　㈢共犯丁良玄於宜蘭地檢署偵查庭證稱：「當天是陳聯澄開熊
    祖賢所有之納智傑休旅車，搭載我跟熊祖賢一起去，在現場
    看到電線我們就臨時起意，電線放在熊祖賢車上，由熊祖賢
    處理。」（偵卷第85頁），於108年11月19日原審辯論庭供
    稱：「我承認這1件，我有下車幫忙拉電線，熊祖賢也有幫
    忙拉電線，陳聯澄也有拉電線。」（原審卷ㄧ第295頁）。
　㈣被告於原審準備庭供稱：「我請拆車集團幫我處理電線及車
    子，他們給我6,000元。」、「我承認檢察官起訴的犯罪事
    實，請原諒我，我認罪了，不用再申請法扶，我同意改行簡
    式審判程序。」（原審卷ㄧ第452頁、第453頁、第455頁），
    於原審辯論庭三度表示：「我承認檢察官起訴之犯罪事實」
    （原審卷ㄧ第453頁、第458頁、第461頁），並稱：「我跟丁
    良玄、陳聯澄都有拉電線，我還有幫忙開車門，我承認。」
    （原審卷ㄧ第458頁)、「希望可以判輕一點，不要判我進去
    關。」（原審卷ㄧ第462頁、第463頁）。
　㈤本院綜合前揭證據，認被告與陳聯澄、丁良玄共同行竊罪證
    明確，原審在比較新舊法後，援引修正前刑法第321條第1項
    第4款，論以結夥3人以上竊盜罪，審酌一切情狀，量處最低
    度之刑有期徒刑6月，並諭知易科罰金之折算標準，另為相
    關之沒收、追徵。原審認定事實、適用法律，核無不合，所
    量處之刑，無違罪刑相當法則。
三、被告上訴要旨
    被告前夫陳聯澄向被告借車，被告擔心陳聯澄不會依約還車
    ，乃隨車前往，在現場我詢問陳聯澄，陳聯澄表示電線是不
    要的廢棄物，被告沒有參與盜取他人電纜線，請鈞院調取監
    視器畫面詳查。
四、上訴合法要件
    刑事訴訟法第350條、第361條、第362條、第367條規定，不
    服地方法院之第一審判決而上訴者，須提出上訴書狀並應敘
    明具體理由，此為上訴必備之程式。因上訴之目的，在請求
    第二審法院撤銷或變更第一審之判決，參照最高法院106年
    度第8次刑事庭會議決議意旨，所稱「具體」，當係抽象、
    空泛之反面，若僅泛言原判決認事用法不當、採證違法或判
    決不公、量刑過重等空詞，而無實際論述內容，即無具體可
    言（最高法院106 年度第8次刑事庭會議決議參照）。是倘
    僅泛言原判決認定事實錯誤、違背法令、量刑失之過重或輕
    縱，而未指出具體事由及其所憑，皆難謂係具體理由，據此
    所提起上訴，顯與第二審上訴制度旨在請求第二審法院撤銷
    、變更第一審不當或違法之判決，以實現個案救濟之立法目
    的不相契合，自難准許。
五、被告上訴之評斷 
　　被告於原審辯論庭供稱：「我跟丁良玄、陳聯澄都有拉電線
    ，我還有幫忙開車門，我承認（偷竊）。」（原審卷ㄧ第
　　458頁)，並多次表示：「我承認檢察官起訴的犯罪事實」（
    原審卷ㄧ第453頁、第458頁、第461頁），復稱：「我的車是
    後來請拖車來拖走，電線放在車上，我請拆車集團幫我處理
    電線及車子，他們給我6,000元。」、「希望可以判輕一點
    ，不要判我進去關。」（原審卷ㄧ第452頁、第462頁至第463
    頁），坦承與陳聯澄、丁良玄分工共同竊取本件電纜線犯行
    ，並處分變賣竊得之電纜線，獲利至少數千元。被告上訴，
    指其僅係隨車前往，本件電纜線為廢棄物，其未與陳聯澄等
    人竊取他人財物等語，與卷證資料完全不符，因被告並未實
    質指摘或表明第一審判決有何採證認事、用法或量刑等有何
    違法或不當之處，揆諸首揭說明，與未敘述具體理由無異。
    有關行竊現場並無現場監視器，業據曉揚水電工程行員工王
    文堂證述明確，前已說明，上訴意旨併請求調取現場監視器
    畫面乙節，係就不存在之事實恣意主張，仍難謂具體指摘。
    綜上，被告上訴不符合上訴之法定要件，爰不經言詞辯論，
    逕行駁回。
據上論斷，應依刑事訴訟法第367 條前段、第372 條，判決如主
文。 
中　　華　　民　　國　　109 　年　　4 　　月　　23　　日
     　　　　　　 刑事第一庭    審判長法　官  周政達
                                      法　官  程克琳
                                      法　官  曾德水
以上正本證明與原本無異。
不得上訴。
                                      書記官  陳怡君
中　　華　　民　　國　　109 　年　　4 　　月　　24　　日
附錄：本案論罪科刑法條全文
修正前中華民國刑法第321條第1項第4款
犯竊盜罪而有下列情形之一者，處六月以上、五年以下有期徒刑
，得併科新臺幣十萬元以下罰金：
四、結夥三人以上而犯之者。